臺灣新北地方法院刑事判決
110年度訴字第393號
公  訴  人  臺灣新北地方檢察署檢察官
被      告  林政瑜





選任辯護人  徐志明律師(法扶律師)          
上列被告因違反毒品危害防制條例案件，經檢察官提起公訴（10
9年度偵字第41412號），本院判決如下：
    主  文
林政瑜共同犯販賣第三級毒品未遂罪，處有期徒刑壹年拾月。扣
案如附表所示之物均沒收。
    事  實
一、林政瑜與真實年籍不詳姓名暱稱「泡泡」之成年人，明知愷
    他命、4-甲基甲基卡西酮、硝甲西泮為毒品危害防制條例第
    2條第2項第3款所公告列管之第三級毒品，不得販賣，竟意
    圖營利，基於販賣第三級毒品之犯意聯絡，由暱稱「泡泡」
    於民國109年10月22日晚間10時31分許，在通訊軟體WeChat
    群組「安全語音(335)」，以帳號名稱「泡泡」張貼「有妹
    有酒私訊」之文字訊息，並與喬裝買家之員警約定以新臺幣
    （下同）1萬1,900元出售愷他命2公克（驗前淨重共1.2080
    公克、驗餘淨重共1.2075公克）及含第三級毒品4-甲基甲基
    卡西酮、硝甲西泮之混合型毒品果汁包（下稱毒品果汁包）
    20包（驗前淨重共88.88公克，驗餘淨重共87.69公克），及
    留下用戶帳號名稱「猴」之聯絡方式，要求員警直接聯繫以
    購買上開毒品。復經員警再以通訊軟體WeChat與林政瑜使用
    之名稱「猴」聯繫，並相約於109年10月24日晚間7時，在新
    北市○○區○○路0段000號前，嗣林政瑜於上開時、地在員警駕
    駛之車輛，交付第三級毒品愷他命2包及毒品果汁包20包予
    喬裝買家之員警，於向員警取得1萬1,900元之際，當場查獲
    而未遂，並扣得如附表所示之物。
二、案經臺北市政府警察局大同分局移送臺灣新北地方檢察署檢
    察官偵查起訴。
    理  由
壹、程序事項：
    本判決下列所引用被告以外之人於審判外之陳述，檢察官、
    被告林政瑜及辯護人於本院審理中表示同意作為證據，有證
    據能力（見本院卷第74頁、第146頁），復於本院言詞辯論
    終結前均未聲明異議（見本院卷第145至151頁），本院審酌
    上開證據資料製作時之情況，尚無違法不當及證明力明顯過
    低之瑕疵，認以之作為證據應屬適當，而認前揭證據資料有
    證據能力；而非供述證據部分，本院亦查無有何公務員違反
    法定程序取得之情形，且各該證據均經本院於審判期日依法
    進行證據之調查、辯論，被告於訴訟上之防禦權，已受保障
    ，故該等證據資料均有證據能力。
貳、實體事項
一、前揭事實，業據被告在偵查及本院中坦承不諱（見偵字卷第
    55頁、本院卷第73頁、第149頁），並有109年10月25日大同
    分局警備隊職務報告書、搜索扣押筆錄暨扣押物品目錄表及
    扣押物品照片、員警與「泡泡」之對話紀錄、「泡泡」刊登
    之訊息及所使用ID、員警與「泡泡」之WeChat對話截圖29張
    、語音通話及留言譯文表、員警與被告之WeChat對話截圖18
    張、語音通話譯文表在卷（見偵字卷第5頁、第21至23頁、
    第28頁、第33至44頁）可佐，並扣有如附表所示之物。另扣
    案如附表編號一所示之白色結晶2袋，經送交通部民用航空
    局航空醫務中心檢驗，結果略以：驗前淨重共1.2080公克、
    驗餘淨重共1.2075公克，檢出第三級毒品愷他命成分，有該
    中心109年11月5日航藥鑑字第0000000號毒品鑑定書在卷（
    見偵字卷第67頁）可佐；扣案如附表編號二所示之黑色及白
    色包裝混合型毒品果汁包20包，經送內政部警政署刑事警察
    局檢驗，結果略以：驗前淨重共88.88公克，驗餘淨重共87.
    69公克，檢出第三級毒品4-甲基甲基卡西酮、硝甲西泮成分
    ，有該警察局109年12月24日刑鑑字第1098020488號鑑定書
    在卷（偵字卷第69頁）可佐，堪認被告上揭任意性之自白屬
    實。
二、次按販賣毒品屬違法行為，非可公然為之，其交易亦無公定
    價格，不論任何包裝，均可任意分裝增減分量，且每次買賣
    之價量，亦每隨雙方關係深淺、資力、需求及對行情之認知
    、來源是否充裕、查緝是否嚴緊，購買者被查獲時供出來源
    之可能性等而有異，委難查獲利得之實情，但為避免知過坦
    承者難辭重典，飾辭否認者反得僥倖之不當結果，除別有事
    證可認係按同一價量委買、轉售或無償贈與外，即應認販賣
    之人確有營利意圖。本案被告與本案交易對象（員警）互不
    相識，若無從中賺取差價或投機貪圖小利，豈有甘冒重典依
    購入價格轉售或代購之理？況被告於偵查及本院中亦自陳：
    伊完成此筆交易，要回上游1萬1千元，伊可以賺價差9百元
    ，但後來就被警察抓到了等語（見偵字卷第54頁反面、本院
    卷第73頁），益見其主觀上確有營利意圖甚明。本案事證明
    確，被告上揭犯行堪以認定。
三、論罪科刑及沒收之理由：
 ㈠ 核被告所為，係犯毒品危害防制條例第4 條第6項、第3 項之
    販賣第三級毒品未遂罪。被告與「泡泡」間，就上開犯行，
    有犯意聯絡及行為分擔，應論以共同正犯。
 ㈡ 被告除於本院宣示最後言詞辯論終結時為自白之陳述（見本
    院卷第73頁、第149頁）外，並於偵查中承認販賣第三級毒
    品而為認罪陳述（見偵字卷第55頁），符合偵查及審判中均
    自白之要件，爰依毒品危害防制條例第17條第2項規定，減
    輕其刑。
 ㈢ 被告已著手於販賣第三級毒品犯罪行為之實行而不遂，為未
    遂犯，爰依刑法第25條第2項規定，按既遂犯之刑減輕之，
    爰依刑法第71條第2項規定之順序遞減其刑。
 ㈣ 按刑法第59條規定之酌量減輕其刑，必須犯罪另有特殊之原
    因與環境，在客觀上足以引起一般同情，認為即使予以宣告
    法定最低度刑，猶嫌過重者，始有其適用。此所謂法定最低
    度刑，固包括法定最低本刑；惟遇有其他法定減輕之事由者
    ，則應係指適用其他法定減輕事由減輕其刑後之最低度刑而
    言。倘被告別有法定減輕事由者，應先適用法定減輕事由減
    輕其刑後，猶認其犯罪之情狀顯可憫恕，即使科以該減輕後
    之最低度刑仍嫌過重者，始得適用刑法第59條規定酌量減輕
    其刑（參最高法院100年度台上字第744號判決意旨）。參以
    被告犯罪所得獲利之程度，及販賣毒品向為政府嚴厲禁絕，
    被告販賣第三級毒品予他人，縱未既遂，亦對社會秩序造成
    潛在性之危害。況且，經依毒品危害防制條例第17條第2項
    及刑法第25條第2項遞減輕其刑後，其最低之法定刑為有期
    徒刑1年9月（7年×2分之1×2分之1＝1年9月），在客觀上無足
    引起一般同情，亦無如宣告法定低度刑，猶嫌過重之事實，
    自與刑法第59條酌減其刑之要件不符，而無從據以減輕其刑
    。至於辯護人辯稱：被告已供出毒品上游「阿哲」配合司法
    程序，犯後態度良好，且獲利甚微，應依刑法第59條規定減
    輕其刑云云，然被告所提供之上游「阿哲」真實姓名為曹詠
    鈞，已經警透過誘捕偵查之方式查獲函送，與被告之供述無
    關，有臺北市政府警察局大同分局110年11月4日北市警同分
    刑字第1103024762號函在卷（見訴字卷第83至84頁）可佐，
    是辯護人此部分辯詞並非可採，惟仍列入後述量刑之參考。
     
 ㈤ 爰以行為人之責任為基礎，審酌被告無視於國家杜絕毒品危
    害之禁令，為上揭販賣第三級毒品未遂之犯行，有使他人對
    毒品形成生理成癮性及心理依賴性，戕害國民身心健康，對
    社會治安產生危害之虞，再參酌被告未及販出第三級毒品即
    為警查獲、所持毒品數量尚非至鉅、被告素行（有臺灣高等
    法院被告前案紀錄表附於本院卷第161至164頁可稽）、犯罪
    之目的、動機、手段、情節、犯後態度，參以被告智識程度
    （大學肄業），家庭生活狀況（曾從事UBER外送員，月薪不
    到15,000元，須扶養母親，見本院卷第151頁）及犯後態度
    等一切情狀，量處如主文所示之刑。
 ㈥ 扣案如附表編號一、二所示之物，為被告所有，供其犯本案
    販賣第三級毒品未遂犯行所用之違禁品，應依刑法第38條第
    1項宣告沒收之，而附表編號三所示之物，則係被告用以與
    員警聯繫販賣毒品事宜之工具，業經被告於本院中供述明確
    （見本院卷第73頁），爰依毒品危害防制條例第19條第1項
    ，不問屬於犯罪行為人與否，諭知沒收。
據上論斷，應依刑事訴訟法第299 條第1 項前段，毒品危害防制
條例第4 條第6 項、第3 項、第17條第2 項、第19條第1項，刑
法第2 條第1 項前段、第11條、第28條、第25條第2 項、第38條
第1 項，判決如主文。
本案經檢察官陳旭華、龔昭如偵查起訴、檢察官詹啟章到庭執行
公訴。　
中　　華　　民　　國　　111 　年　　2 　　月　　22　　日
                  刑事第十九庭  審判長法　官  許博然
　　　　　　　　　
　　　　　　　　　                    法  官  王國耀
　　　　　　　　　
　　　　　　　　　                    法  官  洪韻婷
上列正本證明與原本無異。
如不服本判決，應於判決送達後20日內敘明上訴理由，向本院提
出上訴狀 (應附繕本) ，上訴於臺灣高等法院。其未敘述上訴理
由者，應於上訴期間屆滿後20日內向本院補提理由書「切勿逕送
上級法院」。
                                      書記官  吳依磷
中　　華　　民　　國　　111 　年　　2 　　月　　22　　日
附錄本案論罪科刑法條全文：
毒品危害防制條例第4條
製造、運輸、販賣第一級毒品者，處死刑或無期徒刑；處無期徒
刑者，得併科新臺幣3千萬元以下罰金。
製造、運輸、販賣第二級毒品者，處無期徒刑或10年以上有期徒
刑，得併科新臺幣1千5百萬元以下罰金。
製造、運輸、販賣第三級毒品者，處7年以上有期徒刑，得併科
新臺幣1千萬元以下罰金。
製造、運輸、販賣第四級毒品者，處5年以上12年以下有期徒刑
，得併科新臺幣5百萬元以下罰金。
製造、運輸、販賣專供製造或施用毒品之器具者，處1年以上7年
以下有期徒刑，得併科新臺幣1百50萬元以下罰金。
前五項之未遂犯罰之。

附表
編號 物品名稱 數量 所有人 一 愷他命(驗前淨重共1.2080公克、驗餘淨重共1.2075公克) 2包 林政瑜 二 混和型毒品果汁包（驗前淨重共88.88公克，驗餘淨重共87.69公克） 20包 林政瑜 三 IPHONE手機（IMEI：000000000000000號，含SIM卡1張） 1支 林政瑜